臺灣新竹地方法院民事裁定　　　　　　　 96年度訴字第671號
原　　　告　三信商業銀行股份有限公司
法定代理人　丙○○
被　　　告　甲○○
被　　　告　乙○○
　　　　　　　　　　　之3
上列當事人間請求返還消費借貸款事件，本院裁定如下：
    主  文
本件移送臺灣臺中地方法院。
    理  由
一、按「當事人得以合意定第一審管轄法院。但以關於由一定法
    律關係而生之訴訟為限。前項合意，應以文書證之。」，民
    事訴訟法第24條定有明文。次按訴之全部或一部，法院認為
    無管轄權者，依原告聲請或依職權以裁定移送於其管轄法院
    ，民事訴法第28條第1項亦有所規定。
二、本件原告主張：
    被告甲○○於民國93年9月10日邀同被告乙○○為連帶保證
    人，向原告借款新台幣（下同）一百萬元，到期日為100年9
    月10日，約定利率按年息百分之七點三三計付利息，並隨原
    告之定儲利率指數機動調整，且逾期在六個月以內者，按上
    開利率百分之十，超過六個月者，按上開利率百分之二十計
    付違約金，並約定按月繳納本息，如一次不履行，即喪失期
    限利益。雖被告於96年2月1日依「中華民國銀行公會會員辦
    理消費金融無擔保債務協商機制」（下稱協商機制）申請債
    務協商，經最大債權銀行即原告核准並簽妥協議書在案，但
    被告於繳納部分後自96年5月10日起未再繳付本息，所有借
    款視同到期，依協商機制協議書第3點約定，債務回復原契
    約約定辦理，另協商期間95年12月10日起至96年1月10日止
    未計利息四千三百九十六元一併回復請求。被告尚欠本金七
    十萬八千八百二十六元、掛帳利息四千三百九十三元，合計
    七十一萬三千二百一十九元，以及自96年5月10日起至清償
    日止之利息、自96年6月11日起至清償日止之違約金未償，
    爰訴請被告連帶給付之。
三、經查，被告甲○○之住所「新竹市○○○路59巷16號3樓之2
    」，屬於本院轄區；被告乙○○之住所「台北縣汐止市○○
    路53巷2弄30號」，則位處臺灣士林地方法院轄區內。但依
    卷附原告提出之個人借款借據第19條所載：「本借據之相關
    約定事項應適用中華民國法律之規定，並以乙方總行所在地
    為履行地。如因此訴訟時，全體當事人等均同意以台灣台中
    地方法院為第一審管轄法院」，足認兩造簽訂該借據時，已
    就將來借據相關事宜涉訟時，預先達成以臺灣台中地方法院
    為第一審管轄法院之協議，進而排除其他管轄法院之適用。
    揆之首揭法條規定，本件兩造既已合意由臺灣台中地方法院
    為第一審管轄法院，原告向無管轄權之本院起訴，顯係違誤
    ，應依職權將本件移送於該管轄法院。
四、依首開法條裁定如主文。
中　　華　　民　　國　　96　　年　　10　　月　　12　　日
                  民事第一庭    法　官　李珮瑜
以上正本係照原本作成。
如對本裁定抗告須於裁定送達後10日內向本院提出抗告狀。
中　　華　　民　　國　　96　　年　　10　　月　　12　　日
                                書記官　朱苑禎
